【裁判字號】    97,裁,1267
【裁判日期】    970214
【裁判案由】    免職
【裁判全文】
最  高  行  政  法  院  裁  定
                                     97年度裁字第01267號
上  訴  人  甲○○
被 上訴 人  桃園縣政府
代  表  人  乙○○
上列當事人間免職事件，上訴人對於中華民國96年8月30日臺北
高等行政法院95年度訴字第4371號判決，提起上訴，本院裁定如
下：
    主  文
上訴駁回。
上訴審訴訟費用由上訴人負擔。
    理  由
一、按對於高等行政法院判決之上訴，非以其違背法令為理由，
    不得為之，行政訴訟法第242條定有明文。依同法第243條第
    1項規定，判決不適用法規或適用不當者，為違背法令；而
    判決有同條第2項所列各款情形之一者，為當然違背法令。
    是當事人對於高等行政法院判決上訴，如依行政訴訟法第24
    3條第1項規定，以高等行政法院判決有不適用法規或適用不
    當為理由時，其上訴狀或理由書應有具體之指摘，並揭示該
    法規之條項或其內容；若係成文法以外之法則，應揭示該法
    則之旨趣；倘為司法院解釋或本院之判例，則應揭示該判解
    之字號或其內容。如以行政訴訟法第243條第2項所列各款情
    形為理由時，其上訴狀或理由書，應揭示合於該條項各款之
    事實。上訴狀或理由書如未依此項方法表明，或其所表明者
    與上開法條規定不合時，即難認為已對高等行政法院判決之
    違背法令有具體之指摘，其上訴自難認為合法。本件上訴人
    對於高等行政法院判決上訴，係以：系爭臺灣桃園地方法院
    93年度訴字第609號刑事判決，一方面稱證人劉承莘故為與
    事實未盡相符之記載，並全然不可能，一方面又稱劉承莘所
    為記載之帳冊均具可信，顯然前後矛盾，且無其他補強證據
    ，原審援引系爭刑事判決作為認定上訴人收受賄賂之確實證
    據，有判決理由矛盾之違法。另原審以系爭刑事判決中證人
    新屋鄉九斗村村長姜韋良所為證言，謂上訴人稱欠缺載運土
    方車籍資料等相關證明文件，而無法同意核發許可，然上訴
    人乃依法行政，且此點亦經系爭刑事判決所採，原判決竟以
    之作為判決基礎，有違背論理法則之違法等語，為其理由。
    經查本件原判決認上訴人於民國90年擔任被上訴人民政局課
    長期間，收受臺碩有限公司賄款乙事，乃係依該公司股東劉
    承莘、接辦劉承莘業務之樓顯政及代為介紹劉承莘與上訴人
    協調之姜韋良在新竹縣調查站所供之筆錄、劉承莘登載交付
    賄款之帳冊為據，並無上訴意旨所稱僅係依尚未判決確定之
    臺灣桃園地方法院刑事判決為論據，且核其所陳上述理由，
    亦無非係就原審取捨證據、認定事實之職權行使，指摘其為
    不當，並就原審已論斷者，泛言原審判決違背論理法則等云
    ，而未具體表明合於不適用法規、適用法規不當、或行政訴
    訟法第243條第2項所列各款之情形，難認對該判決之如何違
    背法令已有具體之指摘。依首揭說明，應認其上訴為不合法
    。
二、據上論結，本件上訴為不合法，依行政訴訟法第249條第1項
    前段、第104條、民事訴訟法第95條、第78條，裁定如主文
    。
中    華    民    國    97    年    2     月    14    日
                    最高行政法院第一庭
                        審判長法官  鄭  淑  貞
                              法官  鄭  忠  仁
                              法官  吳  明  鴻
                              法官  鄭  小  康
                              法官  帥  嘉  寶
以  上  正  本  證  明  與  原  本  無  異
中    華    民    國    97    年    2     月    14    日
                              書記官  郭  育  玎


司法院資訊處製作；財團法人民間司法改革基金會備份。
